# 对已经有基础架构的软件进行小幅度修改，是否应该划分为研发费用

提问人：李思晨 时间：2020-05-29 10:33:08
公司是集软硬件开发为一体的制造企业，销售硬件产品同时嵌入软件，部分客户会有定制化需求，需要再原嵌入软件基础上进行小幅度修改，那么这个小幅度修改的人工成本应该划分为研发支出-费用化支出还是业务成本。

回答人：chenyiwei
这种小幅度修改是根据客户的个性化需求进行的定制化，属于基于客户合同的受托研发项目，相关支出应计入相关客户合同的履约成本，最终转入营业成本。